臺灣士林地方法院小額民事判決
110年度士小字第1921號
原      告  魏志明  
被      告  徐貴珠  
上列當事人間侵權行為損害賠償事件，於中華民國111年7月29日
言詞辯論終結，本院判決如下：
    主  文
被告應給付原告新臺幣壹萬肆仟伍佰參拾元。
原告其餘之訴駁回。
訴訟費用新臺幣壹仟元，其中新臺幣陸佰壹拾壹元由被告負擔，
餘由原告負擔。
本判決原告勝訴部分得假執行。
    事實及理由要領
一、原告起訴主張：被告於民國110年2 月28 日18時1分許，騎
    乘車牌號碼000-000號普通重型機車（下稱A 車），行經新
    北市○○區○○路0 段00號與育英街口交岔處時，涉有行至路口
    左轉彎時，未於路口前先行換入內側車道之過失，致與
　　訴外人魏崧育所有、由原告駕駛之車牌號碼0000-00號營業
    用小客貨車（下稱B車）發生碰撞，致B 車受有損害。魏崧
    育已將對被告之損害賠償債權讓與原告，經送廠估修後，須
    支出修復費用新臺幣（下同）23,800元（其中烤漆費用：8,
    500元、鈑金費用：5,000元及零件費用：10,300 元）。為
    此，爰依民法侵權行為法律關係請求被告如數賠償等語；並
    聲明：被告應給付原告23,800元。
二、被告則以：伊有對原告提出刑事過失傷害告訴，但已經檢察
    官為不起訴處分。另本件在偵查中有送新北政府交通事故裁
    決處肇責鑑定。本件交通事故是原告駕駛之B車右前方碰撞
    伊騎乘之A車的左後方，怎麼可能要修理保險桿，所以原告
    提出之估價單報價不實等語，資為抗辯；並聲明求為駁回原
    告之訴。
 三、得心證之理由：
(一)原告主張被告於上開時、地騎乘A 車有行至路口左轉彎時，
    未於路口前先行換入內側車道之過失，致與其所駕駛之B 車
    發生碰撞，造成B 車受有前開損害，伊因而受有支出23,800
    元修繕費用之損害等情，業據提出與所述相符之估價單、現
    場照片、道路交通事故現場圖、道路交通事故初步分析研判
    表、行車執照、統一發票及債權讓與聲明書等件為證，核與
    本院依職權向新北市政府警察局淡水分局函調之道路交通事
    故現場（草）圖、道路交通事故調查報告表（一）及（二）
    、道路交通事故談話紀錄表、調查筆錄、現場照片、道路交
    通事故當事人登記聯單及道路交通事故初步分析研判表等件
    相符。本院審酌上開證據，堪認原告之主張為真實。
(二)至被告雖抗辯：伊有對原告提出刑事過失傷害告訴云云，惟
　　經本院依職權調取臺灣士林地方檢察署110年度偵字10985號
    及110年度偵續字296號偵查卷宗，檢察官均對原告為不起訴
　　處分，且均認原告於本件交通事故並無過失。此外，卷附新
    北市政府車輛行車事故鑑定會鑑定意見書鑑定意見亦記載：
    「一、徐桂珠駕駛駕駛普重型機車，行至路口左轉彎時，未
    於路口前先行換入內側車道，為肇事原因。二、甲○○駕駛大
    自小客貨車，無肇事因素。」等語(見本院卷第91頁）可知
    ，被告就本件交通事故之發生，確有行至路口左轉彎時，未
    於路口前先行換入內側車道之過失；而原告並無肇事因素。
    堪認原告主張被告就本件交通事故有過失，應負全部肇事責
    任等語，尚非無據，應堪憑信。
(三)按因故意或過失，不法侵害他人之權利者，負損害賠償責任
    ，民法第184 條第1 項前段定有明文。又依民法第196 條規
    定，不法毀損他人之物者，被害人得請求其物因毀損所減少
    之價額，而所謂賠償物被毀損所減少之價額，得以修復費用
    為估定標準，但以必要者為限（最高法院77年度第9 次民事
    庭會議決議參照）。是本件原告因被告騎乘A車之過失行為
    致B車受損，以修理費作為減少價額之依據，請求被告賠償
    ，自為法所許。據原告所提估價單及統一發票，B 車之修復
    費用為23,800元（其中烤漆費用：8,500元、鈑金費用：5,0
    00元及零件費用：10,300 元）。然而以新零件更換舊零件
    之零件折舊部分非屬必要費用，應予扣除。查B車係於95 年
    5 月15日出廠使用（行照上未寫明出廠日，依法推定為該月
    15日），有行照影本附卷可稽，依行政院所頒固定資產耐用
    年數表及固定資產折舊率表規定，自用小客車耐用年數為5 
    年，依定率遞減法每年應折舊一千分之三百六十九，參酌「
    營利事業所得稅查核準則」第95條第6 項規定「固定資產提
    列折舊採用平均法或定率遞減法者，以1 年為計算單位，其
    使用期間未滿1 年者，按實際使用之月數相當於全年之比例
    計算之，不滿1 月者，以1 月計」。據此，則至發生本件交
    通事故之日即110 年2 月28日為止，B 車已實際使用逾5年
    ，故原告就更換零件部分，所得請求被告賠償之範圍，扣除
    如附表計算書所示之折舊值後，應以1,030 元為限，加上其
    餘非屬零件之烤漆費用8,500元及鈑金費用5,000元，共計14
    ,530元。
四、從而，原告依侵權行為法律關係，請求被告給付14,530元，
    ，為有理由，應予准許，逾此部分之請求，為無理由，應予
    駁回。
五、本件事證已臻明確，兩造其餘攻擊防禦方法及證據，核與判
    決之結果，不生影響，爰不一一論列，併此敘明。
六、本件原告勝訴部分係小額程序為被告敗訴之判決，依民事訴
    訟法第436 條之20規定，應依職權宣告假執行，並依職權確
    定訴訟費用額為1,000元（第一審裁判費），其中611元應由
    被告負擔，餘由原告負擔。 　　
中　　華　　民　　國　　111 　年　　8 　　月　　12　　日
                  士林簡易庭  法  官  張明儀
以上為正本係照原本作成。
如不服本判決，應於送達後20日內，向本院提出上訴狀並應記載
上訴理由，表明關於原判決所違背之法令及其具體內容與依訴訟
資料可認為原判決有違背法令之具體事實，如於本判決宣示後送
達前提起上訴者，應於判決送達後20日內補提上訴理由書（須附
繕本）。
中　　華　　民　　國　　111 　年　　8 　　月　　12　　日
                              書記官  劉彥婷
附錄：
一、民事訴訟法第436條之24第2項：
    對於小額程式之第一審裁判上訴或抗告，非以其違背法令為
    理由，不得為之。
二、民事訴訟法第436條之25：
    上訴狀內應記載上訴理由，表明下列各款事項：
    (一)原判決所違背之法令及其具體內容。
    (二)依訴訟資料可認為原判決有違背法令之具體事實。
附表
-----
折舊時間           金額
第1年折舊值        10,300×0.369=3,801
第1年折舊後價值    10,300-3,801=6,499
第2年折舊值        6,499×0.369=2,398
第2年折舊後價值    6,499-2,398=4,101
第3年折舊值        4,101×0.369=1,513
第3年折舊後價值    4,101-1,513=2,588
第4年折舊值        2,588×0.369=955
第4年折舊後價值    2,588-955=1,633
第5年折舊值        1,633×0.369=603
第5年折舊後價值    1,633-603=1,030